Inventaris van het archief van het Ministerie van Verkeer en Waterstaat: Directoraat-Generaal van Scheepvaart (DGS), 1945-1959 (1961)
Nationaal Archief, Den Haag
- Dossiers, A
  - Verslag van de voorzitter van de Nederlandse delegatie over de eerste Algemene vergadering van de I.M.C.O., gehouden te Londen van 5 januari 1959 tot en met 20 januari 1959, 79
  - Betreffende de besprekingen over de samenwerking tussen Nederland en Italië op het gebied van de internationale scheepvaart, 1946-1947; 80
  - Betreffende een tussen Nederland en Argentinië gesloten handelsverdrag op 18 maart 1948, 1947-1948; 81
  - Betreffende het goederen- en handelsverkeer tussen Nederland en IJsland en de door IJsland gevoerde discriminatoire scheepvaartpolitiek, 1947-1950; 82
  - Betreffende de totstandkoming van een handelsakkoord tussen Nederland en Tsjechoslowakije, 1947-1956; 83
  - Betreffende de onderhandelingen tussen Nederland en Spanje inzake de verlenging van een tussen beide landen bestaand handels- en betalingsaccoord, 1947-1959; 84
  - Betreffende de handelsbesprekingen met de Sovjet-Unie die resulteerden in het sluiten van een goederen- en betalingsovereenkomst tussen beide landen op 8 juni 1948, 85
  - Betreffende een handelsovereenkomst tussen Nederland en Mexico gesloten op 27 januari 1950, 1948-1950; 86
  - Betreffende de verhouding op scheepvaartgebied tussen Nederland en Polen in het kader van een tussen beide landen overeengekomen handelsverdrag, 1948-1950; 87
  - Betreffende de onderhandelingen met de Verenigde staten tot het sluiten van een verdrag van Vriendschap, Handel en Scheepvaart, 1948-1955; 88
  - Betreffende de totstandkoming van de handels- en betalingsaccoorden met Israël in 1955 en 1958 in het algemeen en een door de Israëlische regering getroffen beperkende maatregel ten aanzien van buitenlandse scheepvaartlijnen, waardoor de N.N.S.M. getroffen werd, in het bijzonder, 1948-1958; 89
  - Betreffende de geallieerde en Nederlandse politiek ten aanzien van West-Duitsland, 1949; 90
  - Betreffende de wens van de K.N.S.M. tot het opnemen van een clausule ten aanzien van de betaling van Zeevrachten in het kader van het tussen Nederland en Bulgarije bestaande handelsverdrag en betalingsovereenkomst, 1949-1950; 91
  - Betreffende het sluiten van handels- en betalingsaccoorden tussen Nederland en Hongarije en daarbij overeengekomen regeling van betaling van Zeevrachten aan Nederland, 1949-1953; 92
  - Betreffende de Japanse wetgeving op scheepvaartgebied en de daaruit voortvloeiende discriminatoire maatregelen tegen buitenlandse scheepmaatschappijen en mede door Nederland daartegen ondernomen demarche, 1949-1954; 93
  - Betreffende de herleving van het Nederland-Japans Verdrag van Vriendschap, Handel en Scheepvaart van 1912, 1950-1953; 94
  - Betreffende de Egyptische scheepvaartpolitiek en de daarbij sedert 1950 uitgevaardigde discriminatoire maatregelen en de daartegen door Nederland geuite bezwaren, 1950-1956; 95
  - Betreffende de totstandkoming van de Binnenscheepvaartwet 1953 in West- Duitsland en de van Nederlandse zijde daartegen gerezen bezwaren, 1951-1953; 96
  - Betreffende de door de Amerikaanse autoriteiten toe te passen bepalingen van de nieuwe Mc. Carran Wolter Immigration Act van 1952 ten aanzien van de Nederlandse zeelieden die tijdens hun reizen Amerika aandoen, 1952-1954; 97
  - Betreffende een op 6 mei 1954 tussen Nederland en Argentinië gesloten handels- en betalingsovereenkomst, 1952-1954; 98
  - Betreffende de bezwaren tegen discriminerende clausules op scheepvaartgebied voorkomende in een aantal door Brazilië gesloten handelsverdragen, 1952-1957; 99
  - Betreffende de totstandkoming van een handels- en betalingsaccoord met Finland in het algemeen en de discriminatoire monetaire maatregelen voor het scheepvaartverkeer met Finland in het bijzonder, 1953-1956; 100
  - Betreffende de totstandkoming van een handels- en betalingsaccoord met Egypte in het algemeen en de betaling van Suez kanaalrechten in het bijzonder, 1953-1956; 101
  - Betreffende de toepassing van het Merchant Marine Art. 1936 uitgevaardigde verbod tot het vervoeren van Amerikaans overheidspersoneel door niet-Amerikaanse schepen naar Nederland en de daartegen ondernomen Nederlandse demarches, 1954-1956; 102
  - Betreffende de Nederlandse scheepvaartbelangen in Centraal-Amerika in het algemeen en in Nicaragua in het bijzonder, mede gezien de samenwerking van het K.N.S.M. en de H.A.L. met de Nicaraquaanse staatsrederij Mamenic Line, 103
  - Betreffende de nieuwe conventie tussen Vietnam, Laos en Cambodja, betreffende een nieuw regime op de rivier de Mekong en de daarbij betrokken belangen van de Nederlandse scheepvaart, 1954-1958; 104
  - Betreffende een Nederlands initiatief tot bestudering van het vraagstuk van het varen onder goedkope vlag en de bestrijding daarvan, 1956-1957; 105
  - Betreffende een op 16 mei 1956 tussen India en Polen gesloten scheepvaart overeenkomst waarin een discriminatoire verschepingsclausule ten aanzien van andere zeevarende landen werd opgenomen en daaruit voortvloeiende door de Nederlandse regering bij beide regeringen ondernomen demarches, 1956-1957; 106
  - Betreffende toetreding van Spanje tot de O.E.E.S., 1956-1958; 107
  - Betreffende de Nederlandse deelname aan het scheepvaartverkeer tussen Tunesië en Frankrijk, 1956-1959; 108
  - Betreffende de verstrekking van inlichtingen door de scheepvaart-attaché bij de Nederlandse Ambassade te Washington over de Amerikaanse koopvaardijvloot, 1957-1959; 109
  - Betreffende de Europees-Amerikaanse scheepvaartbeperkingen welke van 8 juni 1959 tot en met 11 juni 1959 te Washington werden gehouden, 1958-1959; 110
  - Betreffende het nemen van speciale veiligheidsmaatregelen in de havens bij het laden en lossen van ammoniumnitraat in verband met het bijzondere gevaar hieraan verbonden, 1947-1948; 111
  - Betreffende de door de Tripartite Commissie van Haventarieven gehouden vergaderingen inzake havengeldtarieven, 1947-1949; 112
  - Betreffende de concurrentie positie tussen Nederlandse en Belgische havens op het gebied van de haventarieven, 1953; 113
  - Betreffende de bestuurlijke regeling voor en de technische inrichting van het havengebied Delfzijl, 1954-1957; 114
  - Betreffende de uitbreidingsplannen voor de havens van Antwerpen en Zeebrugge, 1957; 115
  - Betreffende de eerste Suez-kanaal conferentie, gehouden te Londen van 16 augustus 1956 tot en met 23 augustus 1956, 116
  - Betreffende de tweede Suez-kanaal conferentie gehouden te Londen van 19 september 1956 tot en met 21 september 1956, 117
  - Nota van de afdeling Juridische Zaken aan Mr.J. Prins, betreffende de ruiming van obstakels uit her Suez-kanaal en het verdrag van Constantinopel, 1956; 118
  - Betreffende de activiteiten van de Suez Canal Users Association (SCUA) inzake de heropening van het Suez-kanaal en de daaraan verbonden problemen, 1956-1957; 119
  - Betreffende het heffen van een toeslag van 3% op de Suez kanaal-gelden ter financiering van de door de Verenigde Naties gemaakte kosten van het wederom bevaarbaar maken van het kanaal, 1957-1958; 120
  - Betreffende de door de contactgroep Havenverkeer Reactorschepen gehouden besprekingen inzake de toepassing van voorschriften voor het scheepvaartverkeer in havens en haventoegangen ingeval van gebruikmaking van kernenergie door zeeschepen, 1957-1958; 121
  - Betreffende de toepassing van atoomenergie bij de voortstuwing van zeeschepen en de te treffen veiligheidsmaatregelen bij bezoek van deze schepen aan havens van de Europese Gemeenschap, 1957-1959; 122
  - Betreffende een ontwerp-verdrag inzake Wettelijke Aansprakelijkheid tegenover derden voor atoomschade, 1958-1959; 123
  - Register van de in de Verenigde Staten gekochte schepen, 1946-1948; 124
  - Akten van verkoop van door de Staat verkochte schepen aan diverse rederijen, 1946-1950; 125
  - Betreffende de op 12 oktober 1948 tussen Nederland en Indonesië tot stand gekomen Generale Scheepvaartovereenkomst, 1946-1951; 126
  - Betreffende de positie van de N.V. Koninklijke Pakketvaart Maatschappij in haar verhouding tot de toekomstige regering van de Republiek Indonesië, 1946-1952; 127
  - Betreffende de regeling reconstructie Nederlands Indische Koopvaardijvloot 1948, 1946-1953; 128
  - Betreffende de overname door de Koninklijke Pakketvaart Maatschappij van een 16-tal voor rekening van het Directoraat Generaal van Scheepvaart te bouwen schepen van de Batavia- en van de Capelleklasse., 1947-1949; 129
  - Betreffende een tussen de Staat der Nederlanden en de Republiek Indonesië gesloten overeenkomst inzake de aankoop van een 20-tal Sitzen-coasters door de Koninklijke Pakketvaart Maatschappij, 1947-1954; 130
  - Betreffende een tussen de Staat der Nederlanden en de N.V. Standaard Vacuüm Tankvaart Maatschappij overeengekomen vergoeding ingevolge de Regeling Noodconstructies wegens verloren gegane scheepsruimte, 1947-1954; 131
  - Rapport van de Raad voor het Zeevervoer inzake de beschouwing over het Zeeverkeer in en om de Indonesische Archipel, met bijlagen, 1948; 132
  - Betreffende een gerechtelijke procedure, inzake een geschil tussen de Koninklijke Pakketvaart Maatschappij en de Republiek der Zuid-Molukken naar aanleiding van het door Koninklijke Pakketvaart Maatschappij ter beschikking stellen van Schepen en personeel aan de Republiek Indonesië (Ambon-affaire), 1950-1951; 133
  - Betreffende de rechtstoestand van de bemanningen van de Koninklijke Pakketvaart Maatschappij-schepen welke in de Indonesische wateren varen en niet regelmatig naar Nederland terugkeren, 1950-1951; 134
  - Overeenkomsten tussen de staat en diverse rederijen inzake de Regeling Vlootreconstructie 1952, 135
  - Betreffende een tussen de Staat der Nederlanden en de Oost-Borneo Maatschappij N.V. t e 's Gravenhage gesloten overeenkomst inzake de toekenning te vergoeding ingevolge de Regeling Vlootreconstructie 1952 wegens het verloren gaan van het s.s. Loa Koeloe, 1952-1955; 136
  - Betreffende de oprichting en ontbinding van de Stichting Nederlandse Tankvervoer Centrale en de oprichting van de Vereniging Nederlandse Tankvervoer Centrale, 1945-1956; 137
  - Reglement betreffende het onderzoek voor vaartuigen en vlotten die de Rijn bewaren, 1948; 138
  - Betreffende de totstandkoming van Koninklijk besluit van 18 december (Stb. I 559), omtrent het vervoer van brandbare vloeistoffen op de Rijn, 1948; 139
  - Betreffende de onderhandelingen tussen Nederland en West-Duitsland inzake het verkrijgen van grotere vrijheid voor Nederlandse Schepen bij deelneming aan het Westduitse binnenscheepvaartverkeer, 1948-1955; 140
  - Betreffende de totstandkoming van her Koninklijk besluit van 22 maart 1950 (Stb. K 93), houdende wijziging van het Reglement betreffende het verlenen van patenten voor Rijnschippers., 1949-1950; 141
  - Betreffende de door de Nederlandse overheid gevoerde politiek ten aanzien van de door de Belgische overheid ingevoerde Rijnvaartpremies, 1949-1959; 142
  - Betreffende de totstandkoming van het Koninklijk besluit van 31 januari 1951, strekkende tot het doen vervallen van bestaande bepalingen omtrent het vervoer van brandbare vloeistoffen op de Rijn, 1950-1951; 143
  - Betreffende de totstandkoming van het Koninklijk besluit van 28 maart 1952 (Stb. 171), houdende de wijziging en aanvulling van het Reglement betreffende het onderzoek van vaartuigen en vlotten die de Rijn bevaren, 1951-1952; 144
  - Betreffende de totstandkoming van het ontwerp Koninklijk besluit van 12 juli 1954, houdende de wijziging van het Reglement betreffende het onderzoek van vaartuigen en vlotten die de Rijn bewaren, 1951-1954; 145
  - Betreffende de regeling van het goederenvervoer met Zwitserland op de Boven-Rijn, inzake de te volgen vrachten politiek met betrekking tot de conventie van Straatsburg, 1951-1955; 146
  - Betreffende de totstandkoming van her ontwerp Koninklijk besluit van 23 oktober 1952, houdende het van kracht verklaren van een aanvulling op de politiebepalingen op het vervoer van licht-ontvlambare, niet ontplofbare stoffen op de Rijn, 147
  - Betreffende de goedkeuring van de overeenkomst betreffende het douane- en belastingregime voor gasolie, die in de Rijnvaart als boordvoorraad wordt verbruikt, 1952-1953; 148
  - Betreffende de totstandkoming van het Koninklijk besluit van 6 december 1954 (Stb. 571), houdende de wijziging en aanvulling van het Reglement betreffende het onderzoek van vaartuigen en vlotten die de Rijn bevaren, 1953-1954; 149
  - Betreffende de totstandkoming van het ontwerp Koninklijk besluit van 20 juni 1956, houdende de wijziging van het Reglement betreffende het onderzoek van vaartuigen en vlotten die de Rijn bevaren, 1954-1956; 150
  - Betreffende de totstandkoming van het ontwerp Koninklijk besluit van 23 juli 1955, houdende de wijziging van Het Reglement betreffende het onderzoek van vaartuigen en vlotten die de Rijn bevaren, 151
  - Betreffende het aan de Commissie van advies voorgelegde geschil inzake Volkenrechterlijke vraagstukken West-Duitsland en Nederland inzake de discriminerende maatregelen die de Bondsrepubliek heeft getroffen met betrekking tot de binnenvaart op de Rijn, 1955-1956; 152
  - Betreffende de totstandkoming van het Koninklijk besluit van 5 november 1956 (Stb. 529), houdende de hernieuwde vaststelling van het Reglement betreffende het verlenen van Rijnschipperspatenten, 1955-1956; 153
  - Ministeriële Beschikking van 25 juli 1956, houdende de richtlijnen aan de commissies van deskundigen voor de Rijnvaart bij het onderzoek van installaties voor vloeibaar gemaakt gas die aan boord van Rijnvaartuigen voor huishoudelijke doeleinden worden gebruikt, 154
  - Betreffende de onderhandelingen met de Bondsrepubliek Duitsland, inzake de vaart op de Rijn binnen Duitsland, 1957; 155
  - Betreffende de totstandkoming van het Koninklijk besluit van 25 juni 1957, M 15, houdende de wijziging van het Reglement betreffende het onderzoek van vaartuigen en vlotten die de Rijn bevaren, deel 1, 156
  - Betreffende de totstandkoming van het ontwerp Koninklijk besluit van 2 september 1957, M 15, houdende de wijziging van het Reglement betreffende het onderzoek van vaartuigen en vlotten, die de Rijn bevaren, deel 2, 157
  - Betreffende de totstandkoming van het ontwerpbesluit van 25 juli 1959 (Stb. 237), houdende de nadere wijziging van het Reglement betreffende het onderzoek van vaartuigen en vlotten, die de Rijn bevaren, 1958-1959; 158
  - Betreffende de Belgisch-Nederlandse onderhandelingen inzake plannen voor de bouw van nieuwe sluizen bij Terneuzen en de verruiming van het Kanaal Gent naar Terneuzen, 1957-1958; 159
  - Betreffende de totstandkoming van het Koninklijk besluit van 24 december 1954 (Stb. 645), inzake het van kracht verklaren van wijzigingen in en aanvullingen op het reglement betreffende douanesluiting van Rijnschepen, 1950-1955; 160
  - Betreffende een overeenkomst tussen Nederland en Duitsland inzake de hervatting van de gemeenschappelijke douanebehandeling van het scheepvaartverkeer op de Rijn te Emmerich - Lobith, 1950-1958; 161
  - Betreffende de door de van Verkeer en Waterstaat, Buitenlandse Zaken, van Landbouw, Visserij en Voedselvoorziening en van Sociale Zaken, gemeenschappelijk ingediend ontwerp van Wet tot goedkeuring van de op 17 maart 1954 te Genève gesloten Algemene Overeenkomst houdende economische voorschriften inzake het internationale wegverkeer, 1957-1959; 162
  - Betreffende de fiscale politiek inzake het goederenvervoer over de weg in de Beneluxlanden, 1959; 163
  - Betreffende de maritieme geschiedschrijving van Nederland gedurende de Tweede Wereldoorlog, deel 1, 1949-1959; 164
  - Betreffende de maritieme geschiedschrijving van Nederland gedurende de Tweede Wereldoorlog, deel 2, 1949-1959; 165
  - Agenda's en notulen van de vergaderingen van de adviescommissie voor arbeidszaken van koopvaardijpersoneel, 1945-1948; 166
  - Betreffende de instelling en opheffing van de gemengde Commissie voor de Rijnvaart, 1945-1948; 167
  - Betreffende de instelling en opheffing van de Commissie, welke was opgedragen de Regering van advies te dienen, zowel over de afwikkeling van haar verplichting tot vergoeding van de voorschotten die tijdens de oorlog aan gezinnen van het koopvaardijpersoneel waren verstrekt, als over de verrekening van de bij de Stichting Week- en Maandbrieven door of vanwege de opvarenden van de Nederlandse koopvaardijvloot gestorte gelden, 1945-1955; 168
  - Betreffende de instelling en opheffing van de Nationale Havenraad, 1946-1950; 169
  - Betreffende de Commissie pensioenregeling voor opvarenden der Nederlandse Koopvaardijvloot, 1946-1951; 170
  - Betreffende de instelling en samenstelling van de beroepscommissie ter beslechting van geschillen ontstaan over de toepassing van het besluit van 23 juni 1945, 1946-1953; 171
  - Betreffende de instelling van de Commissie onderzoek radiotechnische hulpmiddelen voor de navigatie en de benoeming en ontslag van de leden, 1946-1958; 172
  - Jaarverslagen van de Stichting Week- en Maandbrieven over de jaren 1946-1951 en 1947 -1952 (1947 niet aanwezig), 1946-1952; 173
  - Betreffende de instelling en de werkwijze van de commissie Onderzoek Vakkennis Schippers en Stuurlieden Zeevisvaart, 1948-1951; 174
  - Rapport van de commissie belast met het ontwerpen van een pensioenregeling voor opvarenden der Nederlandse Koopvaardijvloot, 1949; 175
  - Notulen van de 25e tot en met 64e vergadering van de stichting Week- en Maandbrieven (met hiaten), 1949-1955; 176
  - Betreffende de commissie beheer Regeringsschepen, 1949-1959; 177
  - Verslagen van zittingen van de Beroepsinstantie Wet Buitengewoon Pensioen (Sociale Commissie), 1951-1954; 178
  - Betreffende de instelling van de adviescommissie Vervoersaangelegenheden van de Europese Gemeenschap voor Kolen en Staal en de benoeming en ontslag van de leden, deel 1, 1951-1960; 179
  - Betreffende de instelling van de adviescommissie Vervoersaangelegenheden van de Europese Gemeenschap voor Kolen en Staal en de benoeming en ontslag van de leden, deel 2, 1951-1960; 180
  - Betreffende de instelling van de Commissie Zeemanswelvaren, 1955; 181
  - Rapport van de Commissie tot inventarisatie der tussen de Noordzeehavens van België, van de Bondsrepubliek Duitsland, alsmede van Nederland bestaande problemen, 1956; 182
- Scheepsdagboeken van regeringsschepen, B
  In 1947 kocht de Nederlandse regering in de Verenigde Staten een drietal schepen aan voor het vervoer van troepen naar Nederlands-Indië. Na de onafhankelijkheid van Indonesië werden deze schepen, het s.s. Groote Beer, s.s.Waterman en s.s. Zuiderkruis, gebruikt voor het vervoer van repatrianten uit Indonesië naar Nederland en van emigranten uit Nederland naar de Verenigde Staten, Canada en Australië. De schepen kwamen in exploitatie bij de Stoomvaart Maatschappij "Nederland", de Holland-Amerika Lijn en de Koninklijke Rotterdamsche Lloyd. In 1961 werden de schepen eigendom van de rederij N.V. Trans Oceaan.
  - Scheepsjournalen van de s.s. Groote Beer in exploitatie bij de N.V. Stoomvaart Maatschappij "Nederland", gehouden tijdens de 1e tot en met 22e reis., 1947-1951; 201-220; 20 delen
    - Reis 1: San Francisco - Nederland, 10-3-1947 tot 31-3-1947, 201
    - Reis 2: Amsterdam - Ned. Oost-Indie en terug, 13-11-1947 tot 14-1-1948, 202
    - Reis 3: Holland - Indie en terug, 28-1-1948 tot 20-3-1948, 203
    - Reis 4: Holland - Indie en terug, 2-4-1948 tot 26-5-1948, 204
      Aantekening van een overlijden op blz. 49, 50 van het journaal
    - Reis 5: Amsterdam - Ned. Oost-Indie en terug, 18-6-1948 tot 20-8-1948, 205
    - Reis 6: Amsterdam - Ned. Indie en terug, 27-8-1948 tot 17-10-1948, 206
      Aantekening van een overlijden op blz. 49, 50, 51 van het journaal
    - Reis 7: Amsterdam - Indonesie en terug, 13-11-1948 tot 5-1-1949, 207
    - Reis 8: Amsterdam - Indonesie en terug, 2-2-1949 tot 27-3-1949, 208
    - Reis 9: Nederland - Indonesie en terug, 13-4-1949 tot 8-6-1949, 209
    - Reis 10: Holland - Indonesia en terug, 22-6-1949 tot 25-8-1949, 210
      Aantekening van een overlijden op blz. 48, 49, 50 van het journaal
    - Reis 11: Holland - Indonesia en terug, 2-9-1949 tot 24-10-1949, 211
    - Reis 12: Amsterdam - Indonesie en terug, 16-11-1949 tot 8-1-1950, 212
    - Reis 13 en 14: Holland - Indonesie en terug, 17-2-1950 tot 13-4-1950, 213
    - Reis 15: Nederland - Indonesie en terug, 25-4-1950 tot 19-6-1950, 214
    - Reis 16: Amsterdam - Indonesie en terug, 28-6-1950 tot 17-8-1950, 215
      Aantekening van een overlijden op blz. 42, 43, 44, 49, 50, 51 54, 56, 57 van het journaal
    - Reis 17: Amsterdam - Indonesie en terug, 6-9-1950 tot 28-10-1950, 216
    - Reis 18: Amsterdam - Indonesia en terug, 10-11-1950 tot 11-1-1951, 217
    - Reis 19 en 20: Amsterdam - Australie en terug, 23-2-1951 tot 12-5-1951, 218
      Aantekening van een geboorte op blz. 38, 39 van het journaal
    - Reis 21: Amsterdam - Australie en terug, 26-5-1951 tot 8-8-1951, 219
      Aantekening van een geboorte op blz. 83, 84 van het journaal
    - Reis 22: Europa - Nieuw-Zeeland en terug, 17-8-1951 tot 3-11-1951, 220
      Aantekening van een geboorte op blz. 84 van het journaal en van overlijden op blz. 70, 72, 79, 94 van het journaal
  - Scheepsjournalen van de s.s. Groote Beer in exploitatie bij de N.V. Nederlandsch-Amerikaansche Stoomvaart-Maatschappij Holland-Amerika Lijn, gehouden tijdens de 1e tot en met 98e reis., 1952-1960; 221-320; 100 delen
    - Reis 1: Amsterdam, Rotterdam - Halifax en New York en terug naar Rotterdam, 12-6-1952 tot 9-7-1952, 221
    - Reis 2: Rotterdam - Halifax, New York en terug, 16-7-1952 tot 7-8-1952, 222
    - Reis 3: Rotterdam - Quebec en terug, 11-8-1952 tot 29-8-1952, 223
    - Reis 4: Rotterdam - New York en terug, 3-9-1952 tot 21-9-1952, 224
    - Reis 5: Rotterdam - New York en terug, 22-9-1952 tot 13-10-1952, 225
    - Reis 6: Rotterdam - New York en terug, 21-10-1952 tot 13-11-1952, 226
    - Reis 7: Rotterdam - Kaapstad en Walvisbaai en terug, 25-11-1952 tot 1-1-1953, 227
    - Reis 8: Rotterdam - Halifax, New York en terug, 26-1-1953 tot 16-2-1953, 228
    - Reis 9: Rotterdam - Halifax, New York en terug, 20-2-1953 tot 13-3-1953, 229
    - Reis 10: Rotterdam - Halifax en terug, 19-3-1953 tot 5-4-1953, 230
    - Reis 11: Rotterdam - Halifax en terug, 8-4-1953 tot 25-4-1953, 231
      Aantekening van een geboorte op blz. 7-8 van het journaal
    - Reis 12: Rotterdam - Halifax, New York en terug, 30-4-1953 tot 22-5-1953, 232
    - Reis 13: Rotterdam - Quebec en Montreal en terug, 26-5-1953 tot 15-6-1953, 233
    - Reis 14: Rotterdam - Halifax, New York en terug, 19-6-1953 tot 10-7-1953, 234
    - Reis 15: Rotterdam - Le Havre, Quebec, Montreal en terug, 17-7-1953 tot 6-8-1953, 235
    - Reis 16: Rotterdam - Quebec en Montreal, 10-8-1953 tot 29-8-1953, 236
    - Reis 17: Rotterdam - New York en terug, 3-9-1953 tot 20-9-1953, 237
    - Reis 18: Rotterdam - Quebec en Montreal, 22-9-1953 tot 11-10-1953, 238
    - Reis 19: Rotterdam - Halifax, New York en terug, 20-10-1953 tot 9-11-1953, 239
    - Reis 20: Rotterdam - Quebec en terug, 12-11-1953 tot 29-11-1953, 240
    - Reis 21: Rotterdam - Halifax, New York en terug, 8-1-1954 tot 19-1-1954, 241
    - Reis 22: Rotterdam - Halifax, New York en terug, 5-2-1954 tot 26-2-1954, 242
    - Reis 23: Rotterdam - Halifax, New York en terug, 5-3-1954 tot 26-3-1954, 243
    - Reis 24: Rotterdam - Halifax en terug, 30-3-1954 tot 16-4-1954, 244
    - Reis 25: Rotterdam - Quebec en terug, 20-4-1954 tot 8-5-1954, 245
    - Reis 26: Rotterdam - Quebec, Montreal en terug, 10-5-1954 tot 29-5-1954, 246
    - Reis 27: Rotterdam - Quebec en terug, 3-6-1954 tot 21-6-1954, 247
    - Reis 28: Rotterdam - New York, Halifax en terug, 23-6-1954 tot 15-7-1954, 248
    - Reis 29: Rotterdam - New York, Halifax en terug, 19-7-1954 tot 9-8-1954, 249
    - Reis 30: Rotterdam - Quebec en terug, 12-8-1954 tot 29-8-1954, 250
      Aantekening van een geboorte op blz. 4,5 van het journaal